# 购买少数股东权益后处置子公司

提问人：oyyc2018 时间：2023-05-25 15:50:27
2x18年 2 月 1 日,甲公司以 4000 万元购买乙公司60%的股权,实现非同一控制下企业合并,购买日乙公司可辨认净资产的公允价值为 5000 万元,2x19年 3 月 1 日,甲公司以 1500 万元进一步购买乙公司20%的股权,乙公司可辨认净资产公允价值自购买日持续计算的金额为 6000 万元,甲公司合并报表中资本公积(资本溢价)为 1000 万元。2x20年 1 月 1 日,甲公司以 6000 万元出售乙公司40%的股权,丧失对乙公司的控制权但仍对乙公司能够施加重大影响,乙公司可辨认净资产公允价值自购买日持续计算的金额为 7000 万元。剩余40%股权的公允价值为 3000 万元。
想问的是，剩余的长期股权投资在个别报表的金额是多少？
观点A： 4000 _50%+_ （ _6000-5000_ ）30%+1500 _50%+_ （ _7000-6000_ ）40%=3450观点B： 5500 _50%+_ （ _7000-5000_ ）40%=3550

回答人：chenyiwei
个别报表层面：处置子公司并丧失控制权后保留的成本=（4000+1500）*40%/80%=2750万元同时对剩余的40%股权假定自最初取得之日起即按权益法核算，假设剩余的40%股权中，有30%是 2018 年 2 月取得的，另有10%是 2019 年 3 月 1 日取得的，据此分两段进行追溯测算。

提问人：oyyc2018 时间：2023-05-27 14:12:41
为什么要这么假定呢？。有什么依据吗？

回答人：chenyiwei
由于丧失控制权之前的投资是分批次取得的，故采用加权平均法计算视同处置部分的成本和原账面价值。